臺灣高等法院高雄分院刑事裁定　　　　 96年度交抗字第156號
抗　告　人
即受處分人　甲○○
上列抗告人因違反道路交通管理處罰條例案件，對於高雄市政府
所為之處分，聲明異議，不服臺灣高雄地方法院中華民國96年6
月29日裁定（96年度交聲字第535 號），提起抗告，本院裁定如
下：
    主  文
抗告駁回。
    理  由
一、本件原審以：(一)原處分意旨略以：異議人即受處分人甲○○
    （下稱異議人）於民國96年5 月10日14時許，駕駛車號810-
    JW號營業小貨車，在高雄市○○○○街，因倒車時不慎撞及停
    於路邊之VK-947 9號自小客車，經警到場處理並對其實施酒
    測，測得其酒精濃度為每公升1.23毫克，超過標準值，爰依
    道路交通管理處罰條例第35條第1 項第1 款規定，裁處罰鍰
    新台幣49,500元整，並吊扣駕駛執照12個月。(二)聲明異議意
    旨略以：伊於96年5 月10日14時左右，駕駛上開車輛從大寮
    光明路回福瑞通運有限公司小港辦公室行經上述地點時，因
    該處正在施工，致車輛無法通行，而與該處工作人員理論，
    嗣欲倒車出高坪60街時，不慎撞及停在路邊之VK -9479號自
    小客車，便於現場等待該車車主到場，並於等待期間即至高
    坪7 路1198號雜貨店向陳美華（異議人誤植為陳菱華）購買
    啤酒飲用。直至約3 時員警到場處理時，則認異議人係酒後
    駕車肇事而開單舉發，為此不服而聲明異議云云。(三)按「汽
    車駕駛人，駕駛汽車經測試檢定，酒精濃度超過規定標準者
    ，處新台幣15,000元以上60,000元以下罰鍰，並當場移置保
    管其車輛及吊扣其駕駛執照1 年；因而肇事致人受傷者，並
    吊扣其駕駛執照2 年；致人重傷或死亡者，吊銷其駕駛執照
    ，並不得再考領。」，道路交通管理處罰條例第35條第1 項
    第1 款定有明文。(四)經查：1.異議人於上開時地駕駛車號81
    0-JW號營業小貨車，因倒車時不慎撞及停於路邊之VK-9479
    號自小客車，嗣經警到場處理並對其實施酒測，測得其酒精
    濃度為每公升1.23毫克，違反道路交通管理處罰條例第35條
    第1 項第1 款之規定，乃經高雄市政府警察局小港分局高松
    派出所員警當場填製高市警交字第B00000000 號舉發違反道
    路交通管理事件通知單，由異議人當場簽收，並經原處分機
    關即高雄市政府以高市府交裁字第裁32-B00000000號裁決書
    裁處49,500元，並吊扣駕駛執照12個月等情，有卷附上開通
    知單、裁決書、道路交通事故現場圖、道路交通事故調查報
    告表 (一)、 (二)刑法第185 條之3 案件測試觀察紀錄表、
    酒精測試單各1 份可佐，堪認屬實。2.被告雖以前揭情詞置
    辯，惟查：(1)異議人於警詢之筆錄中陳稱：「當時我駕810-
    JW營業小貨車行駛高坪60街東向西要往焚化爐方向，到達高
    坪60街133 號前時，因建築工地把道路封閉我等了大約45分
    ，直到14時許倒車就衝撞到涂兆承停於路邊之VK-9479 號自
    小客車」，再觀以證人陳美華於警詢及偵訊中具結均證稱異
    議人係於當日13時至14時間至伊之商店購買啤酒，並稱「我
    還有跟他談話，客人說買酒要在路邊等，因他車沒法通行。
    」換言之，異議人係於肇事前即已購買啤酒。另據高雄市警
    局小港分局高松派出所警員黃裕彰及被害車輛之使用人涂兆
    承均於偵訊中具結證稱「我一到現場被告 (異議人)就 是胡
    言亂語，且被告酒測值高達1 點多，不可能是剛喝，應該是
    已喝一段時間。我與他談吐中都有酒味」、「他（異議人）
    之前就已喝醉，當地工人有講。我在場時，交通隊有問工人
    要他出來作證，工人說好。因被告 (異議人)有 跟工人吵架
    才撞到我的車。他當時胡言亂語，我當時是2 點多在現場，
    且他滿身酒味，說要怎樣都可以」等情，顯見異議人係因久
    候不耐而前往購買啤酒飲用並繼續等候通行，嗣因酒後倒車
    而不慎肇事。(2)另依高雄市政府警察局小港分局96年5 月28
    日高市警港分六字第0960010816號函稱「依據交通部道安委
    員會92年12月第二版體重與呼氣酒精濃度達每公升0.25毫克
    飲酒量計算參考表，以3 瓶啤酒1050cc，其呼氣酒精濃度約
    為每公升0.25毫克，但查警方所測呼氣酒精濃度值達每公升
    1.23毫克，顯為酒後駕車情形」，益徵異議人應係酒後駕車
    無疑。況參以常理，異議人明知肇事後警方將至現場處理，
    豈有於肇事之後復飲酒而置本身於酒後駕車之可疑情狀之理
    ？異議人所辯顯與事實及常情不符，所辯並無可採。(五)綜上
    ，異議人既於96年5 月10日13時至14時間飲用酒類，復於酒
    精濃度超過標準值之情形下駕車因而肇事，經警測得其酒精
    濃度為每公升1.23毫克，則其確有「駕駛人酒後駕車酒精濃
    度超過規定標準（0.55）」之違規行為，堪以認定，原處分
    機關依道路交通管理處罰條例第35條第1 項第1 款規定，裁
    處罰鍰新台幣49,500元，並吊扣駕駛執照12個月，即屬適法
    。至異議人所呈當日14時54分許與洪秀玉之通聯紀錄並無解
    於異議人酒後駕車之事實等情。認聲明異議為無理由，因而
    駁回抗告人即受處分人之異議。
二、抗告意旨略以：抗告人駕車行經高坪60街135 號前，因前方
    建築工地實施吊車作業，影響道路通行，抗告人向工地人員
    反應，但反遭工地人員辱罵，異議人請工地人員報警處理，
    但其置之不理，待異議人欲倒車離開，不慎撞及停在路邊之
    VK -9479號自小客車，且至商店購買啤酒回到現場後，才報
    警處理。警察到達現場時間為下午2 時56分以後，其紅單時
    間卻註明下午2 時，與事實不符，抗告人當時與洪秀玉聯絡
    時，警察人員尚未到場。至車輛使用人涂兆承之論點，因事
    發當時，涂兆承並未在場，事發之時，異議人尋找車輛使用
    人，但並未尋獲，且在現場等候，但因等候時間過久，異議
    人才至商店購買啤酒，並回原地繼續等候，至警察到達現場
    ，因此涂兆承並未有直接證據證明異議人是酒後肇事，且其
    供詞仍是根據當時之情況陳述，純屬其臆測之詞云云，指摘
    原裁定不當。
三、經查：抗告人即受處分人確係酒後，於民國96年5 月10日14
    時許，駕駛車號810-JW號營業小貨車，在高雄市○○○○街，
    因倒車時不慎撞及停於路邊之VK-947 9號自小客車，經警到
    場處理並對其實施酒測，測得其酒精濃度為每公升1.23毫克
    ，超過標準值之事實，已經原審法院詳予認定，核無不當；
    而警察所記載之時間96年5 月10日14時0 分，係指違規時間
    ，並非警察到達時間，其填製之違規時間在警員到達時間之
    前，係屬當然之事，抗告人指摘與事實不符，顯有誤會；原
    審法院係綜合各種事證予以認定抗告人係酒後駕車，抗告人
    空言指責車輛使用人涂兆承之陳述為不可採云云，顯與事實
    不符；抗告人於駕車肇事後，既已明知警員即將到來，抗告
    人即將接受訊問，又豈會再購買大量之酒類飲用之理？原審
    法院因而駁回異議之聲明，核無不合。本件抗告，並無理由
    ，應予駁回。
據上論結，應依道路交通案件處理辦法第26條，刑事訴訟法第41
2 條，裁定如主文。
中　　華　　民　　國　　96　　年　　8 　　月　　16　　日
                  刑事第五庭    審判長法  官  曾永宗
                                      法  官  王伯文
                                      法  官  任森銓
以上正本證明與原本無異。
不得再抗告。
中　　華　　民　　國　　96　　年　　8 　　月　　16　　日
　　　　　　　　　　　　　　　　　　　書記官  廖素珍
